lt-LT: Špinatų paruošimo būdas: Surištas į ryšulėlius; Kapoti; Kubeliais; Pjaustyti lapai; Smulkinti; Porcijomis; Sveiki lapai; Kita
fr: Mode de préparation des épinards: En botte; Haché; En cubes; Feuilles coupées; Émincé; En portions; Feuilles entières; Autre
bg-BG: Стил на приготвяне на спанак: На връзки; Кълцан; На кубчета; Нарязани листа; Смилан; На порции; Цели листа; Друг
es: Estilo de preparación de la espinaca: En manojo; Picada; En cubos; Hoja cortada; Picada finamente; En porciones; Hoja entera; Otro
pt-BR: Estilo de preparação do espinafre: Em maço; Picado; Em cubos; Folha cortada; Bem picado; Em porções; Folha inteira; Outros
hu: Spenót elkészítési stílusa: Csokros; Aprított; Kockázott; Vágott levelű; Darált; Porciózott; Egész levelű; Egyéb
da: Tilberedningsform for spinat: Bundet; Hakket; Tern; Skårne blade; Finhakket; Portioner; Hele blade; Andet
tr: Ispanak hazırlama stili: Demet; Doğranmış; Küp; Kesilmiş yaprak; Kıyılmış; Porsiyon; Bütün yaprak; Diğer
fi: Pinaatin valmistustyyli: Niputettu; Hienonnettu; Kuutioitu; Leikattu lehti; Hienonnettu; Annospalat; Kokonainen lehti; Muu
ja: ほうれん草準備スタイル: 束; 刻み; キューブ; カットリーフ; みじん切り; ポーション; ホールリーフ; その他
pl: Styl przygotowania szpinaku: W pęczkach; Krojony; W kostkach; Cięte liście; Drobno siekany; W porcjach; Całe liście; Inne
pt-PT: Modo de preparação dos espinafres: Em molhos; Cortado; Cubos; Folha cortada; Picado; Porções; Folha inteira; Outro
el: Στυλ προετοιμασίας σπανακιού: Σε ματσάκια; Ψιλοκομμένο; Σε κύβους; Κομμένα φύλλα; Αλεσμένο; Σε μερίδες; Ολόκληρα φύλλα; Άλλο
nb: Forberedelsesstil for spinat: I bunter; Hakket; Terninger; Skårne blader; Finhakket; Porsjoner; Hele blader; Annet
th: รูปแบบการเตรียมผักโขม: เป็นกำ; สับ; หั่นเต๋า; หั่นใบ; บดละเอียด; แบ่งส่วน; ใบเต็ม; อื่นๆ
vi: Phong cách chế biến rau bina: Cột thành bó; Cắt nhỏ; Dạng viên; Cắt lá; Băm nhỏ; Chia phần; Nguyên lá; Khác
en: Spinach preparation style: Bunched; Chopped; Cubes; Cut leaf; Minced; Portions; Whole leaf; Other
zh-CN: 菠菜加工方式: 成捆; 碎切; 块状; 切叶; 切碎; 分份; 全叶; 其他
sk-SK: Štýl prípravy špenátu: Vo zväzkoch; Nasekaný; Kocky; Krájané listy; Mletý; Porcie; Celé listy; Iný
ro-RO: Stil de preparare a spanacului: În legătură; Tocat; Cuburi; Frunze tăiate; Mărunțit; Porții; Frunze întregi; Altele
sv: Sätt att tillaga spenat: I knippe; Hackad; I kuber; Skurna blad; Finhackad; Portioner; Hela blad; Annat
hr-HR: Stil pripreme špinata: U vezici; Sjeckani; Kockice; Narezani list; Mljeveni; U porcijama; Cijeli list; Ostalo
nl: Bereidingsstijl spinazie: Gebost; Gehakt; Blokjes; Gesneden blad; Fijngehakt; Porties; Heel blad; Overige
it: Stile di preparazione degli spinaci: A mazzi; Tritati; A cubetti; A foglie tagliate; Sminuzzati; In porzioni; A foglia intera; Altro
sl-SI: Stil priprave špinače: V šopu; Narezano; V kockah; Narezani listi; Sesekljano; V porcijah; Celi listi; Drugo
cs: Styl přípravy špenátu: Ve svazku; Sekaný; Kostky; Řezané listy; Mletý; Porce; Celé listy; Jiné
de: Zubereitungsart des Spinats: Gebündelt; Gehackt; Gewürfelt; Geschnitten; Fein gehackt; Portioniert; Ganzes Blatt; Sonstige
ru: Стиль подготовки шпината: В пучках; Рубленый; В кубиках; Резаные листья; Измельченный; Порционный; Цельные листья; Другое
zh-TW: 菠菜處理方式: 整束; 切碎; 塊狀; 切葉; 剁碎; 份裝; 原葉; 其他
ko: 시금치 준비 형태: 다발; 잘게 썬 모양; 큐브형; 자른 잎; 다진 모양; 소분; 통잎; 기타